【裁判字號】    98,台上,497
【裁判日期】    980326
【裁判案由】    損害賠償等
【裁判全文】
最高法院民事裁定              九十八年度台上字第四九七號
上  訴  人  甲○○
            乙○○
            丙○○
共      同
訴訟代理人  李  旦律師
被 上訴 人  時代廣場大樓管理委員會
法定代理人  戊○○
被 上訴 人  吉而升貿易股份有限公司
法定代理人  己○○
被 上訴 人  丁○○
上列當事人間請求損害賠償等事件，上訴人對於中華民國九十七
年十二月三日台灣高等法院第二審更審判決（九十七年度重上更
(一)字第九五號），提起上訴，本院裁定如下：
    主  文
上訴駁回。
第三審訴訟費用由上訴人負擔。
    理  由
按上訴第三審法院，非以原判決違背法令為理由，不得為之。又
提起上訴，上訴狀內應記載上訴理由，表明原判決所違背之法令
及其具體內容，暨依訴訟資料合於該違背法令之具體事實，其依
民事訴訟法第四百六十九條之一規定提起上訴者，並應具體敘述
為從事法之續造、確保裁判之一致性或其他所涉及之法律見解具
有原則上重要性之理由。同法第四百六十七條、第四百七十條第
二項分別定有明文。而依同法第四百六十八條規定，判決不適用
法規或適用不當者，為違背法令；依同法第四百六十九條規定，
判決有該條所列各款情形之一者，為當然違背法令。是當事人提
起上訴，如以同法第四百六十九條所列各款情形為理由時，其上
訴狀或理由書應表明該判決有合於各該條款規定情形之具體內容
，及係依何訴訟資料合於該違背法令之具體事實。如依同法第四
百六十八條規定，以原判決有不適用法規或適用法規不當為理由
時，其上訴狀或理由書應表明該判決所違背之法令條項，或有關
判例、解釋字號，或成文法以外之習慣或法理等及其具體內容，
暨係依何訴訟資料合於該違背法令之具體事實，並具體敘述為從
事法之續造、確保裁判之一致性或其他所涉及之法律見解具有原
則上重要性之理由。上訴狀或理由書如未依上述方法表明，或其
所表明者與上開法條規定不合時，即難認為已合法表明上訴理由
，其上訴自非合法。本件上訴人對於原判決提起上訴，雖以該判
決違背法令為由，惟核其上訴理由狀所載內容，徒就原審取捨證
據、認定事實，及解釋契約之職權行使，所為：自民國八十八年
間起即堆置於上訴人共有系爭建物內之系爭建材，原係訴外人擎
碧建設股份有限公司（下稱擎碧建設公司）所遺留。縱該公司工
地主任黃維強曾於八十八年一月十六日出具「確認書」，表明將
之交由新成立之被上訴人時代廣場大樓管理委員會「全權處理」
。但依上訴人甲○○前對該管理委員會主任委員即被上訴人丁○
○，提起竊盜刑事告訴之警詢及偵查中陳述暨其所貼告示，並參
酌該管理委員會第一屆副主任委員張書聰證述之情節，足見系爭
建材迄甲○○於九十二年三月間將之移出系爭建物為止，因甲○
○主觀上一向認為屬其所有，而予實際管領。則被上訴人於尚無
法確知該建材是否屬大樓區分所有權人共有前，未召集全體區分
所有權人會議並決議將之移出系爭建物，難謂已占有系爭建物而
成立共同侵權行為或受有不當得利。上訴人依侵權行為及不當得
利之法律關係，請求被上訴人連帶賠償相當於租金之損害金（或
不當得利），為無理由等論斷，指摘其為不當，並就原審已論斷
者，泛言未論斷，而未表明該判決所違背之法令及其具體內容，
暨依訴訟資料合於該違背法令之具體事實，並具體敘述為從事法
之續造、確保裁判之一致性或其他所涉及之法律見解具有原則上
重要性之理由，難認其已合法表明上訴理由。依首揭說明，應認
其上訴為不合法。又系爭建材自八十八年間起至九十二年三月間
經甲○○移出系爭建物為止，因甲○○主觀認為其所有，而予實
際管領，既為原審所確定之事實。則丁○○於台灣台北地方法院
九十二年度易字第一六七八號竊盜案件審理中，所為：擎碧建設
公司已委託黃維強將該建材交管委會管領；系爭建材屬委員會（
時代大樓區分所有權人）所有等不利之陳述。稽諸黃維強於該刑
事案件審理中證稱：伊開完會後，並未帶管委會的人（到）大樓
各處看，只說散置各處之建材由管委會處理等語，業經原法院於
更審前調取該刑事案卷查明屬實。即不足以丁○○之該不利陳述
，據為有利於上訴人之認定。原判決為此於理由項下說明兩造其
餘攻擊防禦方法對於判決之結果不生影響，而毋庸予以斟酌，亦
無違法可言。上訴意旨，指摘原判決就該部分之理由不備，核屬
誤會，附此指明。
據上論結，本件上訴為不合法。依民事訴訟法第四百八十一條、
第四百四十四條第一項、第九十五條、第七十八條，裁定如主文
。
中    華    民    國  九十八  年    三    月  二十六  日
                      最高法院民事第三庭
                          審判長法官  蘇  茂  秋
                                法官  陳  碧  玉
                                法官  王  仁  貴
                                法官  張  宗  權
                                法官  陳  重  瑜
      本件正本證明與原本無異
                                      書  記  官
中    華    民    國  九十八  年    四    月    七    日
                                                     ｍ


司法院資訊處製作；財團法人民間司法改革基金會備份。
